【裁判字號】    89,訴,720
【裁判日期】    900315
【裁判案由】    違反毒品危害防制條例
【裁判全文】
臺灣基隆地方法院刑事判決                          八十九年度訴字第七二號
    公  訴  人  臺灣基隆地方法院檢察署檢察官
    被      告  甲○○
右列被告因違反肅清煙毒條例案件，經檢察官提起公訴 (八十九年度偵字第四一四○
號)，本院判決如左：
    主  文
甲○○施用第一級毒品，處有期徒刑柒月。
    事  實
一、甲○○前有違反麻醉藥品管理條例前科 (非累犯)，且曾因施用第二級毒品案件
    ，經本院八十八年毒聲字第七二九號及八十九年度毒聲字第五七三號裁定送勒戒
    處所觀察勒戒，認無繼續施用毒品之傾向，而經台灣基隆地方法院檢察署檢察官
    於八十八年五月十七日，以八十八年度偵字第二三四七號，及於八十九年六月二
    十日，以八十九年度毒偵緝字第二二七號為不起訴處分確定，仍不知悔改，又於
    八十九年九月十八日十四時之前四十八小時內，在不詳處所，施用第一級毒品海
    洛因，於八十九年九月十八日下午十三時許，在基隆市○○路七十三之四號五樓
    為警查獲。
二、案經基隆市警察局第一分局報請臺灣基隆地方法院檢察署檢察官偵查起訴。
    理  由
一、訊以被告甲○○否認右揭施用第一級毒品之犯行，辯稱於八十九年九月十八日係
    同時經警查獲之林春成拿一支香菸請被告抽，被告根本不知香菸內摻有何物，惟
    經警於查獲時採尿送驗結果呈嗎啡陽性反應（由於海洛因於人體內會代謝成嗎啡
    ，因此涉嫌海洛因之吸食者，係檢驗其尿液中之嗎啡反應），有基隆市衛生局基
    衛六字第一○六○五號檢驗成績書一紙在卷可按，且注射或服用嗎啡後經過四十
    八小時後，依通常檢驗方法，已難在尿液中驗有嗎啡陽性反應，亦有行政院衛生
    署藥物食品檢驗局函影本一份在卷可憑，自足見被告於採尿之前四十八小時內應
    有施用海洛因之行為。至被告於警訊中雖否認施用海洛因，惟亦供稱同時經警查
    獲之林春成當日並非至該處找被告，則林春成當時既非往找被告，又如何可能招
    待被告抽菸，是被告辯稱可能係林春成於請其抽之香菸中私自摻加海洛因云云，
    顯屬卸責之詞，無可採信，其犯罪之事證明確。且被告前曾二度因施用第二級毒
    品經本院裁定送勒戒處所觀察、勒戒後，因無繼續施用毒品之傾向，經檢察官先
    後為不起訴處分確定，有不起訴處分書二份及台灣基隆地方法院檢察署刑案資料
    查註紀錄表在卷可按，而被告此次施用第一級毒品，自屬三犯，是被告犯行應堪
    認定。
二、按海洛因為第一級毒品，毒品危害防制條例第二條第二項第一款規定甚明，則核
    被告施用海洛因之行為，係犯該條例第十條第一項施用第一級毒品罪。審酌被告
    沈迷毒品，無法自拔，且犯後空言狡辯，態度欠佳及其犯罪相關之一切情狀，量
    處如主文所示之刑。
三、據上論斷，應依刑事訴訟法第二百九十九條第一項前段、毒品危害防制條例第十
    條第一項，判決如主文。
本案經檢察官黃士元到庭執行職務。
中    華    民    國      九十      年      三        月      十五    日
                                      臺灣基隆地方法院刑事第二庭
                                          法  官  黃  麟  倫
右正本證明與原本無異。
對於本件判決如有不服，應於收受送達後十日內，向本院提出上訴書狀，上訴於臺灣
高等法院，並按他造當事人之人數附具繕本。
                                          書記官  許  世  賢
中    華    民    國      九十    年      三        月       十五   日
附錄本案論罪科刑法條全文
毒品危害防制條例第十條第一項：
施用第一級毒品者，處六月以上五年以下有期徒刑。


司法院資訊處製作；財團法人民間司法改革基金會備份。
